Inventaris van het digitaal duplicaat van het archief van de Hoge Raad in Suriname, 1828-1832
Nationaal Archief, Den Haag
West-Indische Bezittingen 1828-1845: Hoge Raad
Hoge Raad West-Indische Bezittingen
1828-1832
122
1.6 meter; 17 inventarisnummers
Normale geschreven, getypte en gedrukte documenten, geen bijzondere handschriften.
Nationaal Archief, Suriname
Nederlandse West-Indische Bezittingen / Hoge Raad
De Hoge Raad assisteerde de Gouverneur-generaal bij het uitvoerend gezag over de kolonie Suriname gedurende de periode 1828-1832. Hij was in sterke mate aan hem onderworpen. Het archief bevat de notulen (met bijlagen) van hun vergaderingen.
Archiefvorming
Geschiedenis van de archiefvormer
Artikel 21 van het reglement op het beleid der regering van de Nederlandse West-Indische bezittingen van 1828 zegt, dat aan de gouverneur-generaal vier raden worden toegevoegd, die gezamenlijk met hem uitmaken de regering der Nederlandse West-Indische bezittingen, onder de benaming van de Hoge Raad. Volgens art. 22 zou deze Hoge Raad, onder het presidium van de gouverneur-generaal, bestaan uit een procureur-generaal, een controleur-generaal der financiën, een commissaris voor 's Rijks domeinen en een commissaris voor de inlandse bevolking, de slaven daaronder gerekend, het armwezen, het onderwijs en de kerkelijke zaken. Deze raad had een algemeen secretaris (art. 23) die ook de gouverneur-generaal ten dienste stond. Van het verhandelde in elke zitting, moesten aantekeningen worden gehouden (art. 33).
Het reglement op het beleid der regering, enz. voor Suriname van 1828, spreekt nader over de Hoge Raad. Art. 1 zegt dat het hoogst uitvoerend gezag in de kolonie Suriname berust bij de gouverneur-generaal der West-Indische bezittingen, geassisteerd door de Hoge Raad. Krachtens art. 5 behandelt de gouverneur-generaal met de Hoge Raad zaken voorkomende in de kolonie, bij welke het gouvernement in Europa een meer onmiddellijk belang heeft zoals: de rechtspleging, de verdediging, de geldmiddelen, de landbouw, de koophandel en de zeevaart. De huishoudelijke aangelegenheden der ingezetenen bleven aan het plaatselijk of gemeentebestuur opgedragen. Art. 7 en 8 noemen dan nog enkele zaken die aan de Hoge Raad opgedragen worden.
Toen op 1 januari 1833 in werking trad het Reglement op het beleid der Regeering in de Kolonie Suriname, vastgesteld bij Koninklijk Besluit van 9 augustus 1832 nr. 89 bracht dit ook deze verandering mede dat in plaats van de Hoge Raad aan de gouverneur-generaal een Koloniale Raad werd toegevoegd 'tot het beleid der Regeering, voor zooverre de Kolonie Suriname aangaat'. Een besluit van de gouverneur-generaal der West-Indische bezittingen van 6 december 1832, afgekondigd 8 december daaraanvolgend, stelde de bepalingen en voorschriften vast die de strekking hadden om 'eenen geregelden en onbelemmerden loop der onderscheidene takken van het Openbaar Bestuur te verzekeren', in verband met het op 1 januari 1833 in te voeren regeringsreglement voor Suriname.
31 december 1832 werd de Hoge Raad door de gouverneur-generaal ontbonden.
Geschiedenis van het archiefbeheer
De verwerving van het archief
De rechtstitel is (nog) onbekend
1.05
Aanwijzingen voor de gebruiker
Openbaarheidsbeperkingen
De rechtstitel is (nog) onbekend
Materiële beperkingen
Andere toegang
Voor overige toegangen betreffende de Nederlandse West-Indische bezittingen, zie nrs. 1.05.08.01, 1.05.08.02 en nrs. 1.05.10.01 tm. 1.05.10.10, alsmede nrs. 1.05.11.01 tm. 1.05.11.19.
Aanvraaginstructie
Het archief berust in Suriname. Raadpleging enkel via scans op de website
Verwant materiaal
Beschikbaarheid van kopieën
Beschrijving van de series en archiefbestanddelen
- Minuut-notulen der vergaderingen van de Hoge Raad, met bijlagen., 1828-1832; 1-15; 11 banden
  - 1828 aug. 1 - dec. 23, 1
    Dit inventarisnummer is alleen als kopie te raadplegen.
    Met bijlagen.
  - 1829 jan. 13 - dec. 29, 2; 1 deel
  - 1829, 3
    Met bijlagen en inhoudstafel.
  - 1830 jan. 12 - dec. 31, 4; 1 deel
  - 1830 jan. - april, band I, 5
  - 1830 mei - aug., band II, 6
  - 1830 sep. - dec., band III, 7
  - 1831 jan. 18 - dec. 30, 8; 1 deel
  - 1831 jan. - april, band I, 9
  - 1831 mei - aug., band II, 10
  - 1831 sep. - dec., band III, 11
  - 1832 jan. 10 - dec. 31, 12; 1 deel
  - 1832 jan. - juni, band I, 13
  - 1832 juli - nov., band II, 14
  - 1832 dec., band III, 15
- Net-notulen ener geheime vergadering van de Hoge Raad betreffende de financiën van Curaçao, meer bijzonder de verhouding tot de aldaar gevestigde bank., 1831 mei 17; 16; 1 katern
- Extract-notulen der vergadering van de Hoge Raad betreffende voorzorgen te nemen tegen de Aziatische cholera, gedrukt., 1832 okt. 3; 17; 1 pak